臺灣高等法院刑事裁定
109年度聲字第4637號
聲 請人 即
選任辯護人  吳美齡律師
被      告  胡白玫


上列聲請人因被告侵占等案件（本院109年度上重訴字第28號）
，聲請交付法庭錄音光碟，本院裁定如下：
    主  文
聲請人於繳納相關費用後，准予轉拷交付本院109年度上重訴字
第28號案件如附表各編號所示之法庭錄音光碟；就取得之內容不
得散布、公開播送，或為非正當目的使用，並禁止聲請人再行轉
拷利用。
其餘聲請駁回。
    理  由
一、聲請意旨略以：聲請人為被告胡白玫之選任辯護人因本案事
    實背景較為繁雜，被告及告訴人於法庭均為詳細陳述，但因
    筆錄依法只能記載要旨，許多重要陳述並未顯見於筆錄內容
    。為法院真實發現的必要，並維護被告權益，且確保審判程
    序合法妥適，請准許交付法庭錄音，俾確認筆錄是否正確記
    載被告及告訴人陳述要旨，而作為審判之依據。爰依法院組
    織法第90條之1、法庭錄音錄影及其利用保存辦法第8條規定
    ，賜准聲請人自費轉拷民國109年6月24日、7月1日、7月9日
    、9月30日、10月14日、11月4日、11月12日、11月13日之開
    庭錄音光碟等語。
二、按當事人及依法得聲請閱覽卷宗之人，因主張或維護其法律
    上利益，得於開庭翌日起至裁判確定後6個月內，繳納費用
    聲請法院許可交付法庭錄音或錄影內容，法院組織法第90條
    之1第1項前段定有明文。又配合法院組織法前開規定，「法
    庭錄音及其利用保存辦法」於104年8月7日修正為「法庭錄
    音錄影及其利用保存辦法」，其中第8條第1項修正為「當事
    人及依法得聲請閱覽卷宗之人，因主張或維護其法律上利益
    ，聲請交付法庭錄音或錄影內容時，應敘明理由，由法院為
    許可與否之裁定」，其修正說明記載：法院組織法第90條之
    1第1項已增訂當事人及依法得聲請閱覽卷宗之人，因主張或
    維護其法律上利益（如核對更正筆錄、他案訴訟所需，或認
    法院指揮訴訟方式對其訴訟權益有影響之虞，欲用以保障其
    法律上利益等），得繳納費用聲請交付法庭錄音或錄影內容
    之規定，爰配合修正第1項，明定聲請交付法庭錄音、錄影
    內容應敘明理由，並由法院為許可與否裁定之規定。是當事
    人及依法得聲請閱覽卷宗之人，若因主張或維護其法律上利
    益，且無法令規定得不予許可或限制聲請閱覽、抄錄或攝影
    卷內文書之情形者，得於開庭翌日起至裁判確定後6個月內
    ，繳納費用聲請法院許可交付法庭錄音或錄影內容，以維其
    訴訟權益。且按法院組織法第90條之3授權訂定之法院辦理
    聲請交付法庭錄音錄影內容應行注意事項第1點明定：「法
    院組織法第90條之1所定之法庭錄音、錄影，係指法院內開
    庭所為之錄音、錄影；警詢、偵查、調解程序或其他非關法
    庭開庭所為之錄音、錄影，均不屬之」。是以，當事人及依
    法得聲請閱覽卷宗之人得聲請交付者，依上開規定，應僅限
    於法庭錄音或錄影內容，而不包括警詢、偵查、調解程序或
    其他非關法庭開庭所為之錄音、錄影。
三、經查：
(一)聲請人吳美齡律師，為被告胡白玫之選任辯護人，其所聲請
    交付如附表各編號所示之本院109年度上重訴字第28號案件
    之法庭錄音光碟，業已敘明其因主張或維護被告法律上利益
    ，始請求付與前揭本院法庭之錄音光碟，揆諸前揭說明，為
    保障聲請人獲悉卷內資訊之權利，並符便民之旨，就卷內與
    被告被訴事實有關，且無足以妨害另案偵查或涉及當事人、
    第三人之隱私或業務秘密等情事，亦無涉及國家機密或其他
    依法令應予保密之事項，准許聲請人於預納費用後付予本院
    109年度上重訴字第28號案件如附表所示之法庭錄音光碟。
(二)又依法院辦理聲請交付法庭錄音錄影內容應行注意事項第6
    點規定、法庭錄音錄影及其利用保存辦法第8條相關規定，
    就取得之光碟內容不得散布、公開播送，或為非正當目的使
    用，並禁止被告再行轉拷利用或為其他訴訟目的以外之不當
    使用。
四、至聲請人另聲請交付本院109年7月9日調解程序之錄音光碟
    部分，依法院辦理聲請交付法庭錄音錄影內容應行注意事項
    第1點明定：「法院組織法第90條之1所定之法庭錄音、錄影
    ，係指法院內開庭所為之錄音、錄影；警詢、偵查、調解程
    序或其他非關法庭開庭所為之錄音、錄影，均不屬之。」是
    聲請人聲請交付本院109年7月9日調解程序之錄音光碟部分
    ，非屬「法院內開庭所為之錄音、錄影」之範疇，揆諸前開
    說明，聲請人此部分之聲請，洵屬無據，尚難准許，應予駁
    回。
據上論斷，依刑事訴訟法第220條，裁定如主文。 
中　　華　　民　　國　　109 　年　　11　　月　　27　　日
                  刑事第三庭    審判長法　官  張惠立
                                      法　官  張江澤
                                      法　官  劉兆菊
以上正本證明與原本無異。
如不服本裁定，應於收受送達後五日內向本院提出抗告狀。
                                      書記官  陳佳微
中　　華　　民　　國　　109 　年　　11　　月　　27　　日
 附表：
編號 錄音光碟（本院109年度上重訴字第28號案件） 1 本院109年6月24日準備程序之法庭錄音光碟 2 本院109年7月1日準備程序之法庭錄音光碟 3 本院109年9月30日準備程序之法庭錄音光碟 4 本院109年10月14日準備程序之法庭錄音光碟 5 本院109年11月4日準備程序之法庭錄音光碟 6 本院109年11月12日審理程序之法庭錄音光碟 7 本院109年11月13日審理程序之法庭錄音光碟